【裁判字號】    99,訴,40
【裁判日期】    990630
【裁判案由】    偽造文書
【裁判全文】
臺灣花蓮地方法院刑事判決                99年度訴字第40號
公  訴  人  臺灣花蓮地方法院檢察署檢察官
被      告  乙○○
選任辯護人  吳明益律師
被      告  甲○○
選任辯護人  曾泰源律師
上列被告因偽造文書案件，經檢察官提起公訴（98年度偵字第41
93號），本院判決如下：
    主  文
乙○○共同犯行使公務員登載不實文書罪，處有期徒刑壹年。緩
刑參年，並應於判決確定後壹年內，向執行檢察官指定之政府機
關、政府機構、行政法人、社區或其他符合公益目的之機構或團
體提供壹佰小時之義務勞務，緩刑期間付保護管束。
甲○○共同犯行使公務員登載不實文書罪，處有期徒刑壹年。緩
刑參年，並應於判決確定後壹年內，向執行檢察官指定之政府機
關、政府機構、行政法人、社區或其他符合公益目的之機構或團
體提供肆拾小時之義務勞務，緩刑期間付保護管束。
    事  實
一、乙○○係花蓮縣政府觀光旅遊局技佐，甲○○係該課課長，
    均係依令服務於國家、地方自治團體所屬機關而具法定職務
    權限之公務員。緣其等於民國93年至94年間經辦花蓮縣政府
    七星潭海岸風景區第七期工程，因涉在林務機關管轄編號第
    2618號防風保安林地上施工，未先會同林務機關辦理相關行
    政作業之缺失，行政院農業委員會林務局花蓮林區管理處查
    悉後，以疑涉森林法為由，函請花蓮縣政府提出說明。乙○
    ○、甲○○為免遭追究責任，乃基於共同犯意，明知花蓮縣
    政府人員即羅英雄（已於92年5月9日辭職），對於上開行政
    作業，並無何關連，乙○○仍於96年10月26日簽辦回文函稿
    ，於公函說明欄二中，將「羅英雄先生現勘指界... ，惟未
    依森林法等相關規定應先徵得貴處同意即辦理施工事項，係
    本府林地移交人羅英雄指界不實，以致造成... 本府以未續
    僱並將本案承辦人員調整職務，以示懲處」等不實事項，登
    載於該公文函稿中，圖以免責。甲○○明知該簽稿上開內容
    不實，仍行審閱核章後，送交不知情之上級人員決行函復而
    為行使，足以生損害花蓮縣政府公文之正確性及羅英雄之權
    益。
二、案經最高法院檢察署函令偵查及法務部調查局東部地區機動
    工作組移送臺灣花蓮地方法院檢察署檢察官偵查起訴。
    理  由
一、本案認定事實所引用之證據資料，檢察官、被告及辯護人等
    均同意作為證據，且經核作成之狀況並無不適當之情形，應
    有證據能力。
二、上揭事實，業據被告乙○○、甲○○坦承不諱，核與證人羅
    英雄、賀立行之證述相符，並有行政院農業委員會林務局花
    蓮林區管理處96年9月13日花政字第 0968210677號函文影本
    及本案被告乙○○與甲○○簽擬、核章之函稿影本、七星潭
    海岸風景區第七期工程全區計畫配置圖、花蓮縣政府函觀光
    旅遊局技術課有關期末簡報會議紀錄函影本（花蓮縣政府92
    年9月23日府觀技字第09201095280號函）及會議紀錄影本、
    採購稽核小組決議事項及主計室簽辦意見辦理情形對照表影
    本、93年10月26日七星潭海岸風景區第七期公共設施工程案
    會議結論、行政院農業委員會林務局接管花蓮縣管理編號第
    2618號國有區外保安林清冊影本、花蓮縣政府政風處函（98
    年12月28日政查字第0980101578號）、花蓮縣政府之羅英雄
    簡歷表及羅英雄簽准辭職之影本等在卷可稽，被告2 人之自
    白足資補強，堪信真實。本案事證明確，被告等之犯行堪以
    認定，應依法論科。
三、核被告2 人所為，均係犯刑法第216 條、213 條之行使公務
    員登載不實文書罪。被告2 人間，有犯意聯絡及行為分擔，
    為共同正犯。
四、爰審酌被告2 人智識程度、素行、犯罪之動機、目的及手段
    、實行犯罪之角色及地位、所生損害及惡性之程度、犯後態
    度及與檢察官量刑協商之結果等一切情狀，各量處如主文所
    示之刑。被告2 人前均未曾受有期徒刑以上刑之宣告，有臺
    灣高等法院被告全國前案紀錄表在卷可查，被告等既已表示
    悔悟、又願以捐款公益團體以彌補罪孽，信經此偵審程序及
    刑之宣告後，應無再犯之虞，本院認為對其科處之刑，以暫
    不執行為適當，併為緩刑3 年之諭知，並諭知應於判決確定
    後1 年內，向執行檢察官指定之政府機關、政府機構、行政
    法人、社區或其他符合公益目的之機構或團體各提供如主文
    所示之義務勞務，另併宣告在緩刑期內付保護管束，俾能由
    觀護人予以適當督促，以期符合本件緩刑目的。
據上論斷，應依刑事訴訟法第299 條第1 項前段、刑法第216 條
、第213 條、第28條、第74條第1 項第1 款、第2 項第5 款、第
93條第1 項第2 款，判決如主文。
本案經檢察官龔書安到庭執行職務
中    華    民    國    99    年    6     月    30    日
            刑事第二庭  審判長  法  官  張宏節
                                法  官  蔡寶樺
                                法  官  沈培錚
以上正本證明與原本無異。
如不服本判決應於收受送達後10日內向本院提出上訴書狀，並應
敘述具體理由。其未敘述上訴理由者，應於上訴期間屆滿後20日
內向本院補提理由書(均須按他造當事人之人數附繕本)「切勿逕
送上級法院」。
中    華    民    國    99    年    6     月    30    日
                                書記官
附錄本案論罪科刑法條全文：
中華民國刑法第216條
行使第210條至第215條之文書者，依偽造、變造文書或登載不實
事項或使登載不實事項之規定處斷。
中華民國刑法第213條
公務員明知為不實之事項，而登載於職務上所掌之公文書，足以
生損害於公眾或他人者，處1 年以上7 年以下有期徒刑。

司法院資訊處製作；財團法人民間司法改革基金會備份。
